【裁判字號】    97,交聲,2648
【裁判日期】    980123
【裁判案由】    聲明異議
【裁判全文】
臺灣高雄地方法院交通事件裁定        97年度交聲字第2648號
原處分機關  高雄市政府交通局
法定代理人  王國材
異  議  人
即受處分人  甲○○
上列異議人因違反道路交通管理處罰條例案件，對於高雄市政府
交通局民國97年10月30日所為之處分（原處分案號：高市交裁字
第裁32-B00000000號）聲明異議，本院裁定如下：
    主  文
原處分撤銷。
甲○○不罰。
    理  由
一、原處分意旨略以：異議人即受處分人（下稱異議人）甲○○
    將其所有車牌號碼ZT-8531 號自用小客車，於民國96年12月
    17日8 時55分許，停放在高雄市○○區○○路274 巷73號前
    之繪有禁止臨時停車紅線處，經高雄市政府警察局交通大隊
    交通勤務警察舉發「在禁止臨時停車處所停車」之違規，是
    爰依道路交通管理處罰條例第56條第1 項第1 款規定，裁處
    異議人罰鍰新臺幣（下同）900 元。
二、聲明異議意旨略以：異議人上開車輛因故障而停放該處多時
    ，停放當時該處尚未漆劃紅線，嗣後交通局工程人員在該處
    施工漆畫紅線時有張貼公告，載明該車是合法停車，不得拖
    吊或開罰，請求撤銷原處分等語。
三、按紅實線設於路側，用以禁止臨時停車，道路交通標誌標線
    號誌設置規則第149條第1項第1款第5目定有明文；又汽車停
    車時，應依禁止臨時停車處所不得停車之規定、汽車駕駛人
    停車時，在禁止臨時停車處所停車者者，處600 元以上1200
    元以下罰鍰，道路交通安全規則第112 條第1 項第1 款及道
    路交通管理處罰條例第56條第1 項第1 款分別定有明文。次
    按違反行政法上義務之行為非出於故意或過失者，不予處罰
    ，行政罰法第7 條第1 項定有明文。
四、經查：異議人所有車牌號碼ZT-8531 號自用小客車於96年12
    月17日上午8 時55分許，停放在高雄市○○區○○路274 巷
    73號前，該處當時係劃有禁止臨時停車紅線之路段，為異議
    人所不爭執，復有採證照片2 張在卷可參，此部分之事實，
    堪以認定。惟高雄市○○區○○路274 巷73號前之紅色禁止
    臨時停車標線，係於96年10月18日劃設完成，有高雄市政府
    交通局97年8 月26日高市交停字第0970039603號函1 份在卷
    可稽。又證人乙○○即上開施作漆劃標線工程之高雄市政府
    交通局第四科工程人員到庭具結證稱：高雄市○○區○○路
    274 巷63號、73號前面的紅線我們是在96年10月18日14時去
    漆劃的，在現場漆劃紅線時，車號ZT-8531 號自小客車已經
    停放在那裡了，我們對未漆劃紅線前已經在預備漆劃處停放
    的車輛，會做一個公告在車上，讓警察去裁量是否要舉發等
    語，且有高雄市政府交通局開立之公告單附卷可憑，足徵異
    議人辯稱，上開車輛於高雄市政府交通局第四科工程人員96
    年10月18日施作漆劃紅色禁止臨時停車標線時，已停放於該
    處，尚屬可採，是異議人將上開車輛停放於前開路段之際，
    該路段並未劃有紅線，自難認其主觀上有於劃有禁止臨時停
    車紅線之路段停車之故意。況依一般智識程度正常之駕駛人
    之認知，於未漆劃紅線之路段停車，亦難對該路段嗣後將施
    劃紅線而違規有認知之可能，是本件在存有合理懷疑之原則
    下，自不得逕對異議人為不利之認定。
五、綜上所述，異議人辯稱於該路段施劃紅線前，即合法停放車
    輛於該處，而於異議人停放車輛後，該路段始劃設紅線等情
    ，尚堪採信，則異議人停放車輛於前開處所之行為，即難認
    有何故意或過失可言，原處分尚有未恰。從而，本件聲明異
    議為有理由，原處分應予撤銷，另諭知異議人不罰。
六、據上論斷，應依道路交通案件處理辦法第20條，裁定如主文
    。
中    華    民    國    98    年    1     月    23    日
                  交通法庭    法  官  王淑惠
以上正本證明與原本無異。
如不服本裁定應於送達後5日內向本院提出抗告狀。
中    華    民    國    98    年    1     月    23    日
                              書記官  黃旭淑


司法院資訊處製作；財團法人民間司法改革基金會備份。
